臺灣彰化地方法院刑事判決　　　　　　　94年度訴字第1534號
公　訴　人　臺灣彰化地方法院檢察署檢察官
被　　　告　甲○○
上列被告因違反毒品危害防制條例案件，經檢察官提起公訴（九
十四年度毒偵字第三八０二號），暨移送併案審理（九十四年度
毒偵字第四五五四號），本院認有刑事訴訟法第二百七十三條之
一第一項之情形，而改依簡式審判程序判決如下：
    主  文
甲○○連續施用第一級毒品，累犯，處有期徒刑捌月，扣案之海
洛因陸包（合計驗餘淨重壹點零陸公克），沒收銷燬之；又連續
施用第二級毒品，累犯，處有期徒刑陸月。應執行有期徒刑壹年
。扣案之海洛因陸包（合計驗餘淨重壹點零陸公克），沒收銷燬
之。
    事  實
一、甲○○曾因違反肅清煙毒條例案件及違反麻醉藥品管理條例
    案件，經本院以九十四年度訴緝字第三六號判決判處有期徒
    刑三年及三月，應執行有期徒刑三年二月，其不服提起上訴
    ，經臺灣高等法院臺中分院駁回其上訴而告確定，入監執行
    ，於民國（下同）八十七年四月十五日假釋出獄付保護管束
    ，詎其於保護管束期間，因違反保護管束應遵守事項情節重
    大，經撤銷其假釋，令入監所執行殘刑，迄九十三年十一月
    三十日縮短刑期執行完畢。又其前因施用毒品案件，經本院
    以八十九年度毒聲字第一０八號裁定移送觀察、勒戒後，認
    有繼續施用毒品之傾向，經檢察官聲請，由本院以八十九年
    度毒聲字第二六五八號裁定移送戒治處所施予強制戒治一年
    ，自八十九年六月十二日起送臺灣雲林戒治所施以強制戒治
    滿三月後，其成效經評定合格，無繼續戒治必要，經本院以
    九十年度毒聲字第一二０一號裁定停止戒治，所餘戒治期間
    付保護管束，迄九十年五月二十九日保護管束期滿，未經撤
    銷其停止戒治，而視為業已執行期滿，由臺灣彰化地方法院
    檢察署檢察官於九十一年一月六日，以九十年度戒毒偵字第
    一八四一號為不起訴處分確定。詎其仍不知悔改，於前開觀
    察勒戒、強制戒治執行完畢釋放後五年內，復基於施用第一
    級毒品海洛因之概括犯意，自九十四年三月中旬某日起至九
    十四年八月底某日止，在其位於彰化縣花壇鄉○○村○○路
    ○段五九０巷九號之住所處，以將第一級毒品海洛因摻入香
    煙內，點火加以吸食之方式，連續施用第一級毒品海洛因多
    次，平均約一天施用二、三次。另基於施用第二級毒品甲基
    安非他命之概括犯意，自九十三年十二月底某日起至九十四
    年八月底某日止，在其上開住所，以將第二級毒品甲基安非
    他命置放於玻璃管內，外用火加以燒烤使成氣體後吸食之方
    式，連續施用第二級毒品甲基安非他命多次，平均約一個多
    星期施用一次。嗣先於九十四年七月十四日下午六時許，為
    警持搜索票至上開住所執行搜索，並經其同意採集尿液送驗
    ，結果呈嗎啡陽性反應；復於九十四年七月二十六日十四時
    四十分許，在上開住所，為警查獲，並扣得第一級毒品海洛
    因六包（合計驗餘淨重一點０六公克），暨其於本院審理時
    自白其餘犯行，而循線查悉上情。
二、案經彰化縣警察局彰化分局報請臺灣彰化地方法院檢察署檢
    察官偵查起訴，暨彰化縣警察局彰化分局報請臺灣彰化地方
    法院檢察署檢察官移送併案審理，本院認有刑事訴訟法第二
    百七十三條之一第一項之情形，而改依簡式審判程序審理。
    理  由
一、按除被告所犯為死刑、無期徒刑、最輕本刑為三年以上有期
    徒刑之罪或高等法院管轄第一審案件者外，於刑事訴訟法第
    二百七十三條第一項程序進行中，被告先就被訴事實為有罪
    之陳述時，審判長得告知被告簡式審判程序之旨，並聽取當
    事人、代理人、辯護人及輔佐人之意見後，裁定進行簡式審
    判程序；除簡式審判程序及簡易程序案件外，第一審應行合
    議審判，刑事訴訟法第二百七十三條之一第一項、第二百八
    十四條之一分別定有明文。本件被告甲○○所犯係死刑、無
    期徒刑、最輕本刑為三年以上有期徒刑或高等法院管轄第一
    審案件以外之罪，並於本院行準備程序時就被訴事實為有罪
    之陳述，本院合議庭依前揭規定，經評議結果，裁定改由受
    命法官獨任行簡式審判程序，先予敘明。
二、上揭事實，業據被告迭於警、偵訊中及本院行準備程序與審
    理時均坦承不諱，且其於九十四年七月十四日及九十四年七
    月二十六日為警查獲時所採取之尿液，經送鑑驗結果，確均
    呈甲基安非他命及嗎啡陽性反應，此有彰化縣警察局彰化分
    局委託檢驗尿液代號與真實姓名對照單、彰化縣衛生局九十
    四年八月八日煙檢字第九四三二二六號煙毒尿液檢驗成績書
    及九十四年八月八日煙檢字第九四三二四五號煙毒尿液檢驗
    成績書各一紙附卷可稽，而扣案之白色粉末六包，經送鑑驗
    結果確係海洛因成分（合計驗餘淨重一點０六公克），此有
    法務部調查局九十四年十月三日調科壹字第一四００一二０
    四五號鑑定通知書一紙在卷足憑；復參以施用第一級毒品海
    洛因及第二級毒品甲基安非他命均具有成癮性，被告前又已
    有施用毒品之犯行，有其前案紀錄可憑，且經觀察勒戒、強
    制戒治執行完畢釋放後，旋即再次施用毒品，並屢為警查獲
    ，被告顯有難以戒斷，且已成癮之情事，故雖被告於九十四
    年七月十四日及九十四年七月二十六日為警查獲前四日以外
    之施用毒品犯行未經採尿鑑驗，然依前開說明，亦應認被告
    之自白確與事實相符，洵堪採信。再查，被告曾因施用毒品
    案件，經本院以八十九年度毒聲字第一０八號裁定移送觀察
    、勒戒後，認有繼續施用毒品之傾向，經檢察官聲請，由本
    院以八十九年度毒聲字第二六五八號裁定移送戒治處所施予
    強制戒治一年，自八十九年六月十二日起送臺灣雲林戒治所
    施以強制戒治滿三月後，其成效經評定合格，無繼續戒治必
    要，經本院以九十年度毒聲字第一二０一號裁定停止戒治，
    所餘戒治期間付保護管束，迄九十年五月二十九日保護管束
    期滿，未經撤銷其停止戒治，而視為業已執行期滿，由臺灣
    彰化地方法院檢察署檢察官於九十一年一月六日，以九十年
    度戒毒偵字第一八四一號為不起訴處分確定等情，有該不起
    訴處分書、臺灣高等法院被告全國前案紀錄表及臺灣彰化地
    方法院檢察署刑案資料查註紀錄表在卷足憑，被告顯係於受
    觀察勒戒執行完畢釋放後，五年內再犯毒品危害防制條例第
    十條第一、二項之罪，依同條例第二十三條第二項規定，應
    依法論科。綜上所述，本件犯罪事證明確，被告前開犯行洵
    堪認定。
三、核被告甲○○所為，係犯毒品危害防制條例第十條第一項之
    施用第一級毒品罪及同條第二項之施用第二級毒品罪。被告
    為施用毒品而持有第一、二級毒品，其持有之低度行為均應
    為施用之高度行為所吸收，均不另論罪。被告先後多次施用
    第一、二級毒品之犯行，時間均緊接，所犯又分別係構成要
    件相同之罪，顯係各基於概括犯意反覆為之，均為連續犯，
    應分別依刑法第五十六條規定，各以一罪論，並分別加重其
    刑。又查被告係自九十四年三月中旬某日起至九十四年八月
    底某日止，連續施用第一級毒品海洛因多次；及於九十三年
    十二月底某日起至九十四年八月底某日止，連續施用第二級
    毒品甲基安非他命多次，而公訴人僅就被告於九十四年六月
    三十日某時起至九十四年七月二十五日二十二時止連續施用
    第一級毒品海洛因多次；及於九十四年六月三十日某時起至
    九十四年七月二十六日或其前四日內某時施用第二級毒品甲
    基安非他命多次之犯行提起公訴，該未經起訴之部分，與檢
    察官已提起公訴之部分，因被告均係基於概括犯意而為之，
    分別具有連續犯之裁判上一罪關係，其一部起訴之效力及於
    全部，故本院自得併予審究，併此敘明。又其所犯上開二罪
    ，犯意各別，行為互殊，且犯罪構成要件亦不同，應予分論
    併罰。復查被告曾因違反肅清煙毒條例案件及違反麻醉藥品
    管理條例案件，經本院以九十四年度訴緝字第三六號判決判
    處有期徒刑三年及三月，應執行有期徒刑三年二月，其不服
    提起上訴，經臺灣高等法院臺中分院駁回其上訴而告確定，
    入監執行，於八十七年四月十五日假釋出獄付保護管束，詎
    其於保護管束期間，因違反保護管束應遵守事項情節重大，
    經撤銷其假釋，令入監所執行殘刑，迄九十三年十一月三十
    日縮短刑期執行完畢等情，有臺灣彰化地方法院檢察署刑案
    資料查註紀錄表及臺灣高等法院被告全國前案紀錄表等件在
    卷可參，被告於受有期徒刑之執行完畢後，五年內再犯有期
    徒刑以上之罪，為累犯，應依刑法第四十七條規定，分別加
    重其刑，並均依法遞加重之。爰審酌被告前曾有施用毒品犯
    行，經送觀察勒戒執行完畢釋放後，猶不知悔改，再施用毒
    品不輟，不僅戕害自身健康，更辜負國家將之視為病人，並
    施以長時間之戒治處遇之苦心，惟其對他人權益之侵害仍屬
    有限，於警、偵訊中及本院行準備程序與審理時均已坦承犯
    行，暨其犯罪動機、目的、手段、施用之次數、期間及其智
    識程度、生活狀況等一切情狀，分別量處如主文所示之刑，
    並定應執行刑。扣案之海洛因六包（合計驗餘淨重一點零六
    公克），係屬第一級毒品，且係供被告施用毒品所用，不問
    何人所有，爰依毒品危害防制條例第十八條第一項前段規定
    ，沒收銷燬之。
據上論斷，應依刑事訴訟法第二百七十三條之一第一項、第二百
九十九條第一項前段，毒品危害防制條例第十條第一項、第二項
、第二十三條第二項、第十八條第一項前段，刑法第十一條、第
五十六條、第四十七條、第五十一條第一項第五款，判決如主文
。
本案經檢察官洪英丰到庭執行職務。
中　　華　　民　　國　　94　　年　　10　　月　　17　　日
                  刑事第一庭          法  官  簡璽容
以上正本證明與原本無異。
如不服本判決，應於判決送達後十日內向本院提出上訴狀 (須附
繕本)。
中　　華　　民　　國　　94　　年　　10　　月　　17　　日
                                      書記官  王惠嬌
毒品危害防制條例第10條
施用第一級毒品者，處6 月以上5 年以下有期徒刑。
施用第二級毒品者，處 3 年以下有期徒刑。
